【裁判字號】    98,交聲,137
【裁判日期】    980827
【裁判案由】    聲明異議
【裁判全文】
臺灣屏東地方法院交通事件裁定         98年度交聲字第137號
原處分機關  交通部公路總局高雄區監理所屏東監理站
異  議  人  乙○○
即受處分人
上列受處分人因違反道路交通管理處罰條例案件，對於交通部公
路總局高雄區監理所屏東監理站於民國98年3 月23日所為之處分
（原處分：屏監違第裁82-V00000000號），聲明異議，本院裁定
如下：
    主  文
異議駁回。
    理  由
一、原處分意旨略以：異議人即受處分人（下稱：異議人）乙○
    ○駕駛車牌號碼WO-1687 號自小客車，於民國（下同）98年
    1 月10日上午10時13分許行經屏東縣萬丹鄉○○路段時，經
    警舉發有「駕車行經有燈光號誌管制之交岔路口闖紅燈」之
    違規，有屏警交字第V00000000 號違規單可參，並經舉發單
    位查復舉發無誤。爰依道路交通管理處罰條例 (下稱：「處
    罰條例」）第53條第1 項暨違反道路交通管理事件統一裁罰
    基準表第53條第1 項規定，裁處異議人罰款新台幣（下同）
    3,600 元，並依道路交通管理處罰條例第63條第1 項規定，
    共記違規點數3 點，核無違誤。
二、異議意旨略以：(一)自認沒有闖紅燈，因不懂程序才會延至今
    未處理好。(二)法律講求證據，要有所依據，否則只是執法人
    員與當事者各說各話，甚至讓百姓認為只是為了績效亂抓一
    通。(三)當時停過一、二個十字路口的紅燈，才被警方攔下，
    與一般狀況有異，如果有警方在的路口，應該是闖紅燈馬上
    就會攔下，而不是過了別的十字路口才追過來。 (而且我在
    每個路口都沒有看到他們，最後不知何處冒出來的。)
三、查異議人乙○○於98年1 月10日10時13分許，駕駛車號WO-1
    687 號自用一般小客車，沿屏東縣萬丹鄉○○路東向西行駛
    ，行經大昌路、吉祥路段時，被舉發有「駕車行經有燈光號
    誌管制之交岔路口闖紅燈」之違規，有屏東縣政府警察局屏
    東分局屏警交字第V00000000 號違規事件舉發通知單附卷可
    按，並據異議人不爭執上揭時、地駕駛行為，以上情事可堪
    認定為事實。
四、異議人雖以前開情詞置辯，惟查：
  (一)本件違規事實舉發過程，已據證人即執勤警員甲○○到院結
    證供述：當天執行10-12 時交通勤務，兩人壹組，開巡邏車
    由我開車，另一位是所長劉巡官。我們在萬丹鄉○○村○○
    路段執勤，當時我們車子停大昌路東向西的路上看到一部自
    小客車從我們的後面闖大昌路與吉祥路口闖紅燈，我們就開
    車攔停舉發。... 違規人在路口連停都沒停直接闖紅燈過去
    .. （ 問：當時異議人如何反應？）異議人沒有否認就簽收
    罰單等語綦詳（本院98年5 月5 日訊問筆錄第2-3 頁）。查
    舉發當時係上午10時13分許，天氣晴朗，自然光線充足，執
    勤員警又係2 人一組共同確認，當無錯判誤認之虞。何況異
    議人亦自承被舉發當時有求情請求改開輕罰罰單，益證異議
    人確有如舉發通知單所載之違規事實可以肯認。異議意旨稱
    ：警員為求績效亂抓一通云云，洵屬無據不足採信。
  (二)次查，本件係當場製單舉發，警員並指定應到案日期：98年
    1 月25日，有上開舉發違規通知單在卷可佐，異議人又簽收
    舉發通知單，對指定應到案日不能諉稱不知。異議人自應依
    道路交通管理處罰條例第9 條第1 項規定，於指定應到案期
    日前得不經裁決於期限內自行繳款結案，或於指定日期到案
    聽候裁決。否則逾越應到案日期未繳款結案，處罰機關得依
    其逾期日數，於逕行裁決時依「違反道路交通管理事件統一
    裁基準表」所示基準裁罰，自不待言。
  (三)綜上所述，本件原舉單舉發違規事實核無不當，異議意旨洵
    無理由。
五、按汽車駕駛人，行經有燈光號誌管制之交岔路口闖紅燈者，
    處新臺幣1800元以上5400元以下罰鍰，道路交通管理處罰條
    例第53條第1 項定有明文。查本件異議人乙○○駕駛車號WO
    -1687 號自用一般小客車被警舉發有「闖紅燈」之違規，違
    規事實已明，原處分機關依道路交通管理處罰條例第53條第
    1 項暨違反道路交通管理事件統一裁罰基準表第53條第1 項
    規定（小型車部份）（逾越應到案期限30日內到案聽候裁決
    者），裁罰異議人3,600 元，並依道路交通管理處罰條例第
    63條第1 項規定，共記違規點數3 點，核無違誤。異議意旨
    求予撤銷原處分，為無理由，應予駁回。
六、據上論結，依道路交通案件處理辦法第19條，裁定如主文。
中    華    民    國    98    年    8     月    27    日
                  交通法庭      法  官  朱盈吉
以上正本證明與原本無異。
如不服本裁定應於收受送達後5 日內向本院提出抗告書狀敘述抗
告之理由抗告於台灣高等法院高雄分院。
中    華    民    國    98    年    8     月    27    日
                                書記官  林祥玉


司法院資訊處製作；財團法人民間司法改革基金會備份。
